【裁判字號】    90,易緝,14
【裁判日期】    900206
【裁判案由】    贓物等
【裁判全文】
臺灣高雄地方法院刑事判決                            九十年度易緝字第一四號
    公  訴  人  臺灣高雄地方法院檢察署檢察官
    被      告  乙○○
右列被告因贓物等案件，經檢察官提起公訴（八十八年度偵字第一六九三三號），本
院判決如左：
    主  文
乙○○連續竊盜，處有期徒刑陸月，如易科罰金，以參佰元折算壹日。
    事  實
一、乙○○意圖為自己不法之所有，基於概括之犯意，連續於民國八十七年七月間某
    日在高雄縣岡山鎮三商百貨前竊得丁○○所有之身分證一枚；復於同年八月二十
    三日六時許，在屏東縣枋寮鄉○○村○○路高賓旅社旁，竊得甲○○所有車牌號
    碼ＰＫＺ—九六七號機車一輛；再於同年九月五日在屏東縣春日鄉○○村○○○
    路四號，竊得丙○○所有之身分證一枚，得手後，將丁○○、丙○○二人之身分
    證以每張新台幣（下同）三千元之代價出售予黃俊郎（已先行審結），供冒名申
    請信用卡之用，竊得之機車則留供己用。嗣於同年九月六日十二時三十分許在高
    雄縣鳳山市○○街一五一號為警查獲，並扣得上開身分證二枚。
二、案經高雄縣警察局鳳山分局報請台灣高雄地方法院檢察署檢察官偵查起訴。
    理  由
一、訊據被告乙○○對於竊取被害人丙○○身分證及甲○○之機車之事實坦承不諱，
    惟矢口否認有竊取丁○○身分證之犯行，辯稱：丁○○之身分證是八十七年間在
    岡山撿到的，先前因起訴書如此寫才承認的云云。經查：右揭事實，業據證人即
    被害人甲○○於偵查中、丙○○於警訊中及丁○○於警訊與本院審理中之指訴甚
    詳（偵卷八十七年十一月二十四日訊問筆錄、警卷八十七年九月六日偵訊筆錄、
    本院八十八年十月十九日訊問筆錄），被告於警訊及本院審理中原亦坦承有竊取
    二張身分證之事實（警卷八十七年九月六日偵訊筆錄、本院八十九年一月十一日
    訊問筆錄），其事後翻異前供，顯係卸責之詞，不足採信。此外，並有贓物認領
    保管收據二紙在卷可稽，堪信被告前揭自白與事實相符。又被告出售上開身分證
    與同案被告黃俊郎係供冒名申請信用卡之用，並經同案被告黃俊郎於審理中供述
    甚明（本院八十九年五月九日訊問筆錄），本件事證明確，被告犯行堪以認定。
二、按被告行為後，刑法第四十一條已於九十年一月十日公布施行，於同年月十二日
    生效，比較新舊法，其易科罰金之要件，以新法較有利於被告，依刑法第二條第
    一項前段之規定，自應適用修正後之刑法第四十一條。核被告乙○○所犯係刑法
    第三百二十條第一項之竊盜罪。其先後多次竊盜犯行之時間緊接、方法相同，所
    犯又係構成要件相同之罪名，顯係均基於概括之犯意為之，為連續犯，應依刑法
    第五十六條連續犯規定論以一罪，並加重其刑。審酌被告年輕力壯，不知勤奮工
    作，竟思不勞而獲，其犯罪之動機、目的、手段、品性、生活狀況、智識程度、
    犯罪所生之損害，及犯罪後態度等一切情狀，量處如主文所示之刑，並諭知易科
    罰金之折算標準，以資懲儆。公訴意旨另以：被告於不詳時間、地點竊取胡華紋
    所有之身分證一枚，此部分亦涉犯竊盜罪嫌等情。訊據被告堅決否認有此部分之
    犯行。經查：卷內既無被害人胡華紋之指訴，亦無胡華紋之身分證扣案或贓物認
    領保管收據附卷可稽，自難僅憑被告於警訊中之自白為唯一之認定依據。本院復
    查無其他積極證據證明被告確有竊取胡華紋身分證之犯行，惟公訴人認此部分與
    前開論罪科刑部分有連續犯之裁判上一罪關係，爰不另為無罪之諭知，附此敘明
    。
據上論斷，應依刑事訴訟法第二百九十九條第一項前段、刑法第二條第一項前段、第
五十六條、第三百二十條第一項、第四十一條、罰金罰鍰提高標準條例第一條前段、
第二條，判決如主文。
本案經檢察官高大方到庭執行職務。
中      華      民      國    九  十    年      二      月      六      日
                                  臺灣高雄地方法院刑事第三庭
                                      法  官  葉  啟  洲
右正本證明與原本無異。
如不服本判決，應於判決送達後十日內，向本院提出上訴狀。
                                      書記官  盧  雅  婷
中      華      民      國    九  十    年      二      月      六      日
附錄本判決之論罪法條：
刑法第三百二十條第一項
意圖為自己或第三人不法之所有，而竊取他人之動產者，為竊盜罪，處五年以下有期
徒刑、拘役或五百元以下罰金。


司法院資訊處製作；財團法人民間司法改革基金會備份。
